【裁判字號】    98,上易,806
【裁判日期】    980421
【裁判案由】    竊盜
【裁判全文】
臺灣高等法院刑事判決                 98年度上易字第806號
上  訴  人
即  被  告  甲○○
上列上訴人因竊盜案件，不服臺灣基隆地方法院97年度易字第49
5號，中華民國97年12月31日第一審判決（起訴案號：臺灣基隆
地方法院檢察署96年度偵字第3593號、97年度偵字第839、2222
號），提起上訴，本院判決如下：
    主  文
上訴駁回。
    理  由
一、按刑事訴訟法第361條第1項規定「不服地方法院之第一審判
    決而上訴者，應向管轄第二審之高等法院為之。」而民國96
    年6月15日修正，同年7月4日修正公布之同條第2項並規定「
    上訴書狀應敘述具體理由。」，此屬法律上應具備之程式。
    又同法第362條、第367條前段分別規定「原審法院認為上訴
    不合法律上之程式或法律上不應准許或其上訴權已經喪失者
    ，應以裁定駁回之。」、「第二審法院認為上訴有第362 條
    前段之情形者，應以判決駁回之。」而所謂不服第一審判決
    之「具體理由」，係指依據卷內既有訴訟資料或提出新事證
    ，指摘或表明第一審判決有何採證認事、用法或量刑等足以
    影響判決本旨之不當或違法，而構成應予撤銷之具體事由，
    始克當之（例如：依憑證據法則具體指出所採證據何以不具
    證據能力，或依憑卷證資料，明確指出所為證據證明力之判
    斷如何違背經驗、論理法則）；倘僅泛言原判決認定事實錯
    誤、違背法令、量刑失之過重或輕縱，而未依上揭意旨指出
    具體事由，或形式上雖已指出具體事由，然該事由縱使屬實
    ，亦不足以認為原判決有何不當或違法者（例如：對不具有
    調查必要性之證據，法院未依聲請調查亦未說明理由，或援
    用證據不當，但除去該證據仍應為同一事實之認定），皆難
    謂係具體理由，俾與第二審上訴制度旨在請求第二審法院撤
    銷、變更第一審不當或違法之判決，以實現個案救濟之立法
    目的相契合，並節制濫行上訴（參照最高法院97年度台上字
    第892號刑事判決意旨）。
二、被告提起本件上訴，所執之理由略以：被告出獄後即從事製
    作鷹架工作，有老闆陳金勝可證，且下班後均在家照顧領有
    身心中度肢障礙手冊之父親，不可能與彭智豪、洪億維一同
    犯案云云。
三、本院依原判決及被告之上訴理由狀形式上觀之，被告在原審
    審理時，即已主張出獄後即與父親住居家中，晚上也都在華
    中橋下第一農產市場上班，未與洪億維、彭智豪一起竊盜云
    云，惟原判決就被告此部分之抗辯，已依據證人洪億維、被
    告之父陳仁松之證言，詳予敘明其認定之依據，並予批駁，
    觀之原判決理由自明。至被告雖另以出獄後從事製作鷹架工
    作云云置辯，縱係屬實，以被告犯案時間均為凌晨之時觀之
    ，亦不足以認為原判決有何不當或違法之處，從而亦無傳訊
    陳金勝必要。因此，本院認為，被告上訴雖已敘述理由，但
    無非重複其在原審所持之辯詞，否認有客觀之犯行存在，殊
    難認其上訴已敘述具體理由。
四、綜上所述，被告所執之上訴理由並未依據卷內既有訴訟資料
    或提出新事證，具體指摘或表明第一審判決有何採證認事、
    用法或量刑等足以影響判決本旨之不當或違法，而構成應予
    撤銷之具體事由，應認本件上訴未敘述具體理由及不合法律
    上之程式，應予駁回，並不經言詞辯論為之。
五、據上論斷，應依刑事訴訟法第367條前段、第372條，判決如
    主文。
中    華    民    國    98    年    4     月    21    日
                  刑事第一庭審判長法  官  葉騰瑞
                                  法  官  莊明彰
                                  法  官  王炳梁
以上正本證明與原本無異。
不得上訴。
                                  書記官  陳明琴
中    華    民    國    98    年    4     月    21    日
附錄：本案論罪科刑法條全文
中華民國刑法第321條
（加重竊盜罪）
犯竊盜罪而有左列情形之一者，處 6 月以上、 5 年以下有期徒
刑：
一、於夜間侵入住宅或有人居住之建築物、船艦或隱匿其內而犯
之者。
二、毀越門扇、牆垣或其他安全設備而犯之者。
三、攜帶兇器而犯之者。
四、結夥三人以上而犯之者。
五、乘火災、水災或其他災害之際而犯之者。
六、在車站或埠頭而犯之者。
前項之未遂犯罰之。


司法院資訊處製作；財團法人民間司法改革基金會備份。
